臺灣臺北地方法院交通事件裁定　　　　 96年度交聲字第255號
原處分機關　臺北市交通事件裁決所
異　議　人
即受處分人　甲○○
上列異議人即受處分人因違反道路交通管理處罰條例案件，對於
臺北市交通事件裁決所於96年2月15日所為之處分（原處分案號
：北市裁二字第裁22-AEV071216號）聲明異議，本院裁定如下：
    主    文
異議駁回。
    理    由
一、按道路交通管理處罰條例所稱之「車輛」，係指在道路上以
    原動機行駛之汽車（包括機器腳踏車）或以人力、獸力行駛
    之車輛；道路交通安全規則所稱之「汽車」，係指在道路上
    不依軌道或電力架線而以原動機行駛之車輛（包含機器腳踏
    車），道路交通管理處罰條例第3條第8款、道路交通安全規
    則第2條第1項第1 款定有明文。次按汽車駕駛人飲用酒類後
    其吐氣所含酒精濃度超過每公升0.25毫克以上者，不得駕車
    ，道路交通安全規則第114條第2款亦有明文。又按道路交通
    管理處罰條例第35條第1項第1款規定，汽車駕駛人駕駛汽車
    經測試檢定酒精濃度超過規定標準者，處新台幣1萬5千元以
    上6 萬元以下罰鍰，並當場移置保管該汽車及吊扣其駕駛執
    照1年。
二、本件原處分機關即臺北市交通事件裁決所以異議人即受處分
    人甲○○於民國95年11月29日上午9 時39分許騎乘車牌號碼
    DRN－678號輕型機車，在臺北市○○○路○ 段與雙園街口為
    臺北市政府警察局萬華分局員警攔停，經進行酒精濃度測試
    ，其測試值每公升達0.43毫克，員警即以異議人違反道路交
    通管理處罰條例第35條第1項第1款規定，舉發「酒後騎車，
    酒測值為0.43毫克」之違規。嗣異議人於舉發通知單上所載
    應到案日期即95年12月14日前之95年12月12日向原處分機關
    提出申訴，經原處分機關函請舉發單位調查結果，仍認異議
    人有前開違規行為，遂於96年2 月15日逕行依道路交通管理
    處罰條例第35條第1項第1款及違反道路交通管理事件統一裁
    罰基準表規定，裁處異議人新台幣3 萬元罰鍰，並吊扣駕駛
    執照12個月，合先敘明。
三、異議人聲明異議意旨略以：異議人當時因誤闖紅燈而遭員警
    攔停，員警詢問異議人有無喝酒，異議人回答「有」，員警
    遂要求異議人直接騎車至派出所進行酒測，該違規地點與派
    出所相距約300 公尺，且須經過二個路口，員警為執行酒測
    ，罔顧他人生命不顧，且未即時制止酒駕，即屬不合法取締
    ，為此聲明異議，請求撤銷原處分等語。
四、經查：
  (一)異議人確有於民國95年11月29日上午9 時39分許騎乘機車，
    在臺北市○○○路○ 段與雙園街口為警攔停，並接受舉發單
    位之酒精濃度測試，測試結果為每公升0.43毫克而超出標準
    之事實，此為異議人所不爭執，復有臺北市政府警察局舉發
    違反道路交通管理事件通知單影本在卷可證，堪以採信。
  (二)異議人雖辯稱員警要求其騎車至派出所進行酒測，該員警執
    行酒測程序不合法云云，惟據卷附之原舉發單位答覆異議人
    申訴之書函所稱，值勤員警係因異議人闖紅燈而將之攔停，
    且因異議人身上未帶任何證件，故將異議人帶回派出所查驗
    身份，直至返所才發現異議人有酒後駕車情事，隨即施以酒
    精濃度測試，測試值達0.43毫克，遂依法告發扣車，是員警
    舉發之過程並無不當。
  (三)縱如異議人所言其為警攔停時，已告知員警伊確有喝酒之情
    云云。惟酒後控制能力下降，在道路上駕駛車輛，本對道路
    安全造成極大威脅，是上開道路交通安全規則、道路交通管
    理處罰條例關於酒精濃度超出一定標準即禁止駕車之規定，
    係考量維護用路人之安全、取締所耗費之成本及限制駕駛人
    之用路權利等各方面利益後，所訂定之行政規範，為使一般
    國民可以清楚知悉，第一線之執法人員亦有所遵循，其構成
    要件上講求簡單明確，故規定只要酒精濃度超出每公升0.25
    毫克，即認定不得駕車，不似刑法上酒醉駕車公共危險罪之
    規定係以不得安全駕駛交通工具為要件。本件值勤員警因無
    酒測工具而無法在攔停當場進行酒精濃度測試，員警依當時
    異議人之外表、談吐應對、行為，判斷異議人尚能安全騎乘
    機車，而要求異議人自行騎乘機車至派出所，並在旁陪同戒
    護，返回所內並施行酒測，應認係員警依法執行勤務所得行
    使之裁量權限，尚難謂有何違法或不當之處，故異議人以前
    情置辯，並不足採。
五、綜上所述，異議人確有在前開時、地，經測試檢定其酒精濃
    度超過規定標準而駕車之違規行為。原處分機關依前開道路
    交通管理處罰條例第35條第1項第1款及違反道路交通管理事
    件統一裁罰基準表之規定，裁處受處分人罰鍰3 萬元，並吊
    扣駕駛執照12個月，尚無違誤。異議人猶執前詞指摘原處分
    不當，為無理由，自應將其異議駁回。
六、據上論結，依道路交通案件處理辦法第19條，裁定如主文。
中　　華　　民　　國　　96　　年　　3 　　月　　12　　日
　　　　　　　　　        交通法庭法　官　林孟皇
本正本證明與原本無異。
如不服本裁定，應於送達後5日內向本院提出抗告狀。
　　　　　　　　　　　        　　書記官　宋德華
中　　華　　民　　國　　96　　年　　3 　　月　　12　　日
